臺灣高等法院臺南分院刑事判決　一００年度上訴字第一三０號
上訴人
即被告　曾惠忠
上列上訴人因毒品危害防制條例案件，不服臺灣臺南地方法院九
十九年度訴字第一六０二號中華民國九十九年十二月二十九日第
一審判決（起訴案號：臺灣臺南地方法院檢察署九十九年度毒偵
字第一七七０號），提起上訴，本院判決如下：
    主    文
上訴駁回。
    事    實
一、曾惠忠前於民國（下同）八十八年間因施用毒品案件，經送
    觀察勒戒、強制戒治，於八十九年十月十四日戒治期滿執行
    完畢，由臺灣臺南地方法院八十八年度易緝字第一四四號為
    免刑判決確定；又於五年內之九十三年十二月間至九十四年
    十一月二十五止再施用第一、二級毒品，經本院九十五年度
    上訴字第八七二號各判處有期徒刑九月、五月，應執行有期
    徒刑一年確定，嗣裁定減刑為有期徒刑四月又十五日、二月
    又十五日，定應執行有期徒刑六月確定，並於九十六年九月
    十三日易科罰金執行完畢。詎不知悔改，明知海洛因及甲基
    安非他命分別係毒品危害防制條例規定之第一、二級毒品，
    不得非法持有、施用。竟基於施用第一級毒品海洛因及第二
    級毒品甲基安非他命之犯意，於九十九年八月十日晚上某時
    許，在臺南市○○區○○路三段二五二號一四樓之一三住處
    內，以將甲基安非他命置於玻璃球內燒烤成煙吸食之方式，
    施用第二級毒品甲基安非他命一次；另於九十九年八月十二
    日上午六時至七時許，於上址住處，以將海洛因摻入香菸內
    點燃吸食之方式，施用第一級毒品海洛因一次。嗣於九十九
    年八月十二日上午十一時三十分許，經警持法院核發之搜索
    票至上址執行搜索，當場扣得曾惠忠施用剩下之第一級毒品
    海洛因七包（驗餘淨重合計十三‧○六公克）、第二級毒品
    甲基安非他命四包（驗餘淨重合計十一．九八五公克），及
    所有供其吸食甲基安非他命所用之吸食器一台，且警方經其
    同意，採集尿液送驗結果，呈嗎啡及安非他命、甲基安非他
    命陽性反應，而知悉上情。警方復根據其供述，因而查獲其
    所販入施用之海洛因上游洪許東坡販賣毒品之相關事證。
    理    由
一、前揭犯罪事實，迭據被告曾惠忠於警詢、偵查中、及原審審
    理時自白不諱，且案發時警方經其同意，採集尿液送驗結果
    ，呈嗎啡及安非他命、甲基安非他命陽性反應，有長榮大學
    九十九年八月二十三日出具之確認報告、尿液編號及年籍對
    照表各一件在卷可憑（見偵查卷第二十五頁、警卷第二十六
    頁），並有扣案海洛因七包、甲基安非他命四包，及所有供
    吸食甲基安非他命所用之吸食器一台在卷可資佐證，海洛因
    七包、甲基安非他命四包送請鑑定結果，確屬第一級毒品海
    洛因（驗餘淨重合計十三‧○六公克）及第二級毒品甲基安
    非他命（驗餘淨重合計十一‧九八五公克）無訛，有臺南市
    警察局第六分局毒品初步檢驗報告書、法務部調查局濫用藥
    物實驗室九十九年九月二十四日調科壹字第○九九二三○二
    一六五○號鑑定書、高雄市立凱旋醫院九十九年十月十一日
    出具之高市凱醫驗字第一四三八五號濫用藥物成品檢驗鑑定
    書各一件（見警卷第二十五頁、一審卷第七十五、七十六頁
    ）。被告有如上述之經觀察勒戒、強制戒治於八十九年十月
    十四日執行完畢，又於五年內之九十三、九十四年間，再犯
    施用第一、二級毒品案件，被依法追訴處罰，有臺灣高等法
    院被告前案紀錄表在卷可佐，顯見其再犯率甚高，原實施之
    觀察勒戒及強制戒治處分，已無法收其實效，而無五年戒斷
    期之存在，被告再犯本件施用第一、二級毒品之罪，自應依
    法追訴處罰（最高法院九十七年度第五次刑事庭會議決議參
    照）。被告犯行堪以認定。
二、按海洛因、甲基安非他命係毒品危害防制條例第二條第二項
    第一款、第二款規定之第一級、第二級毒品，不得非法持有
    、施用。核被告施用海洛因、甲基安非他命，係犯毒品危害
    防制條例第十條第一項施用第一級毒品罪、及同條第二項施
    用第二級毒品罪。被告施用第一級毒品海洛因前後持有海洛
    因，及施用第二級毒品甲基安非他命前後持有甲基安非他命
    之低度行為，應分別為施用海洛因、甲基安非他命之高度行
    為所吸收，均不另論罪。被告所犯上開施用第一級、第二級
    毒品二罪間，犯意各別，行為互殊，應予分論併罰。被告曾
    施用第一、二級毒品，經本院九十五年度上訴字第八七二號
    各判處有期徒刑九月、五月，應執行有期徒刑一年確定，嗣
    經裁定，減刑為有期徒刑四月又十五日、二月又十五日，定
    應執行有期徒刑六月確定，於九十六年九月十三日易科罰金
    執行完畢，有臺灣高等法院被告前案紀錄表可憑，於五年內
    故意再犯本件有期徒刑以上之施用第一、二級毒品罪，為累
    犯，應依刑法第四十七條第一項規定加重其刑。被告為警查
    獲後供述其販入施用之海洛因係向綽號「同學」、「安哥」
    之成年男子購買，並於該名綽號「安哥」之成年男子打電話
    與其聯絡時，主動與警方聯繫帶同警方查獲綽號「安哥」之
    洪許東坡，並當場扣得洪許東坡持有之海洛因八十四公克及
    安非他命一百四十幾公克等情，業據證人許益銘警員結證綦
    詳（見一審卷第六十四至六十五頁），並有被告之九十九年
    八月十二日、九十九年十一月十五日警詢筆錄各一件附卷可
    稽（見警卷第三頁、一審卷第七○至七十一頁），顯見警方
    根據曾惠忠之供述，而查獲其所販入施用之海洛因上游洪許
    東坡販賣毒品之相關事證，被告所犯之施用第一級毒品罪，
    符合毒品危害防制條例第十七條第一項規定，應予減輕其刑
    ，並依法先加後減之。至被告為警查獲後，雖同時有供出其
    所施用之第二級毒品來源為綽號「小小」之人，惟警方於被
    告供述之前，已透過通訊監察綽號「小小」之李冠德所持用
    之門號，早於九十九年七月間即得知綽號「小小」之李冠德
    有販賣毒品予被告之相關事證，是被告此部分之供述，尚不
    符合毒品危害防制條例第十七條第一項規定，所犯本件施用
    第二級毒品犯行，自無法援引該規定減輕其刑，附此敘明。
三、原審以被告罪證明確，因而適用毒品危害防制條例第十條第
    一項、第二項、第十八條第一項前段、第十七條第一項、刑
    法第十一條前段、第四十七條第一項、第五十一條第五款、
    第三十八條第一項第二款，並審酌被告施用之海洛因及甲基
    安非他命戕害身心，前因施用毒品經送觀察勒戒、強制戒治
    及刑罰處分後，不思戒絕惡習，再為本件犯罪，顯未因所受
    觀察勒戒、強制戒治及刑罰處分而記取教訓，及施用毒品所
    生危害，自戕身心健康，對於他人生命、身體、財產等法益
    ，尚無明顯重大實害，兼衡前因施用毒品被判處之刑度、高
    職畢業之智識程度、家庭經濟情況及犯罪後坦承犯行等一切
    情狀，量處施用第一級毒品罪有期徒刑陸月，施用第二級毒
    品罪有期徒刑捌月，定應執行有期徒刑壹年，扣案之被告施
    用剩下之第一級毒品海洛因七包（驗餘淨重十三．○六公克
    公克）、第二級毒品甲基安非他命四包（驗餘淨重十一．九
    八五公克），係分別與本案施用第一、二級毒品犯行有直接
    關聯之違禁物，依毒品危害防制條例第十八條第一項前段規
    定宣告沒收銷燬之。扣案之吸食器一台，係被告所有供施用
    第二級毒品所用之物，為被告供明在卷（見一審卷第五十二
    頁），依刑法第三十八條第一項第二款規定宣告沒收。本院
    經核原判決認事用法，均無不合，量刑亦屬妥適。被告上訴
    意旨，指摘原判決量刑過重，為無理由，應予駁回。
四、據上論斷，應依刑事訴訟法第三百六十八條，判決如主文。
本案經檢察官劉得鉦到庭執行職務。
中    華    民    國    100   年    5     月    11    日
                  刑事第一庭審判長法官  茆  臺  雲
                                  法官  王  明  宏
                                  法官  蔡  長  林
以上正本證明與原本無異。
施用第一級毒品罪，如不服本判決應於收受送達後10日內向本院
提出上訴書狀，其未敘述上訴理由者，並得於提起上訴後10日內
向本院補提理由書（均須按他造當事人之人數附繕本）「切勿逕
送上級法院」。
施用第二級毒品罪，不得上訴。
                                書記官  李  培  薇
中    華    民    國    100   年    5     月    11    日
附錄本案論罪科刑法條全文：
毒品危害防制條例第十條：
  施用第一級毒品者，處六月以上五年以下有期徒刑。
  施用第二級毒品者，處三年以下有期徒刑。